【裁判字號】    98,上,182
【裁判日期】    981230
【裁判案由】    所有權移轉登記
【裁判全文】
臺灣高等法院高雄分院民事判決           98年度上字第182號
上  訴  人  乙○○○
            戊○○
            甲○○
上三人共同
訴訟代理人  徐豐明律師
被上訴人    丙○○○
訴訟代理人  吳永茂律師
            羅玲郁律師
上列當事人間請求所有權移轉登記事件，上訴人對於民國98 年5
月20日臺灣高雄地方法院97年度訴字第751 號第一審判決提起上
訴，本院於98年12月16日言詞辯論終結，判決如下：
    主  文
上訴駁回。
第二審訴訟費用由上訴人負擔。
    事 實 及 理 由
一、上訴人起訴主張：被上訴人於民國67年間，在其所有坐落高
    雄縣美濃鎮○○段4462地號（地目田，面積2799平方公尺）
    之農地（下稱系爭農地）上，興建包含附表編號1 至3 所示
    之自用農舍6 棟。被上訴人嗣於67年8 月25日、同年12月30
    日、68年2 月24日將附表編號1 至3 所示之農舍暨基地（下
    稱系爭農舍暨基地）分別出售予上訴人戊○○之前手李鳳松
    、上訴人乙○○○及甲○○，並各與其等簽有「土地及房屋
    買賣契約書」（下稱舊契約書），被上訴人並分別交付附表
    編號1 至3 所示農舍暨基地予李鳳松、乙○○○及甲○○使
    用，惟均未辦理系爭農舍暨基地之所有權移轉登記。李鳳松
    復於76年6 月20日將附表編號1 所示之農舍暨基地出售予戊
    ○○，並將附表編號1 所示農舍暨基地交付戊○○使用。嗣
    戊○○、乙○○○、甲○○與被上訴人於83年9 月30日訂立
    「土地及房屋買賣契約書續約書」（下稱續約書），其內第
    6 條約定「如今後政令准予變更地目，可以分割登記時，甲
    方（即被上訴人）定能無條件提供有關證明文件及印章，即
    時辦理分割及移轉登記手續」。惟地目變更與土地得否分割
    不生影響，亦與系爭農舍或基地所有權之移轉無關，兩造續
    約書前揭約款之真意，係指日後法令變更得移轉農舍及基地
    所有權時，被上訴人即應辦理所有權移轉登記；可分割時，
    即應辦理分割登記。而土地法原第30條關於私有農地所有權
    人以能自耕者為限之規定，業於89年1 月26日修正刪除，系
    爭農地已無不能移轉登記之情事。又被上訴人早於67年11月
    28日即取得系爭農舍之使用執照，惟疏於辦理保存登記，致
    迄今未能將系爭農舍之所有權移轉登記於上訴人。詎經上訴
    人多次請求被上訴人就系爭農舍暨基地所有權辦理移轉登記
    ，被上訴人均託詞地目未變更，而拒不辦理。爰依兩造間契
    約之法律關係，聲明請求：(一)被上訴人應將如附表編號1所
    示農舍辦理保存登記，並將該農舍連同附表編號1 所示系爭
    農地之應有部分之所有權移轉登記予上訴人戊○○；(二)被上
    訴人應將附表編號2 所示農舍辦理保存登記，並將該農舍連
    同附表編號2 所示系爭農地之應有部分之所有權移轉登記予
    上訴人乙○○○；(三)被上訴人應將附表編號3 所示農舍辦理
    保存登記，並將該農舍連同附表編號3 所示系爭農地之應有
    部分之所有權移轉登記予上訴人甲○○。
二、被上訴人則以：兩造間之舊契約書及續約書均一再約定，係
    以將來得分割為條件，伊始負有分割土地並移轉土地所有權
    登記於上訴人之義務，然迄今系爭農地之地目尚未變更，且
    上訴人所各買受之土地面積均未達0.25公頃，依農業發展條
    例第16條規定亦不得分割，伊無從依續約書第6 條履行；又
    即使該條件已成就，兩造係約定移轉分割後之特定土地，上
    訴人請求移轉系爭農地之應有部分，亦逸脫兩造間之約定；
    再者，系爭農舍於買賣當時係未保存記建物，此為兩造所明
    知，且在此前提下進行買賣，兩造因而未在契約中約定伊需
    辦理保存登記再移轉所有權予上訴人，故上訴人請求伊就系
    爭農舍辦理保存登記，係屬無據；復以，續約書第6 條關於
    移轉所有權登記之約定，係指土地部分，不包含農舍，上訴
    人無從請求伊移轉系爭農舍之所有權，另伊與甲○○、李鳳
    松間舊契約書內第2 條、第4 條所載「房屋辦理過戶」或「
    房屋過戶費用」，係指辦理房屋納稅名義人變更，而非所有
    權過戶；末以，依農業發展條例第18條第4 項規定，農舍應
    與其坐落之農地併同移轉，系爭農地依法尚不得分割，而無
    從移轉所有權予上訴人，則系爭農舍亦無從併同移轉予上訴
    人等語，資為抗辯。
三、原審經審理後，為上訴人敗訴之判決，上訴人不服，提起上
    訴，並於本院聲明：(一)原判決廢棄；(二)被上訴人應將如附表
    編號1 所示系爭農地之應有部分移轉登記予上訴人戊○○，
    及將如附表編號1 所示農舍辦理保存登記並移轉所有權登記
    予上訴人戊○○；(三)被上訴人應將如附表編號2 所示系爭農
    地之應有部分移轉登記予上訴人乙○○○，及將如附表編號
    2 所示農舍辦理保存登記並移轉所有權登記予上訴人乙○○
    ○；(四)被上訴人應將如附表編號3 所示系爭農地之應有部分
    移轉登記予上訴人甲○○，及將如附表編號3 所示農舍辦理
    保存登記並移轉所有權登記予上訴人甲○○；(五)第一、二審
    訴訟費用由被上訴人負擔。被上訴人則於本院聲明：(一)上訴
    駁回；(二)第二審訴訟費用由上訴人負擔。
四、兩造不爭執事項：
  (一)被上訴人於67年間，在其所有之系爭農地上興建包含附表編
    號1 至3 所示之自用農舍6 棟，並於67年11月28日取得此農
    舍6 棟之使用執照（執照編號：(67)美濃建字第14683 號）
    。系爭農舍3棟並未辦理保存登記。
  (二)被上訴人於67年8 月25日、同年12月30日、68年2 月24日分
    別將附表編號1 至3 所示之農舍暨基地（即系爭農舍暨基地
    ），出售予上訴人戊○○之前手李鳳松、上訴人乙○○○及
    甲○○，並各與其等簽有「土地及房屋買賣契約書」（即舊
    契約書），被上訴人並分別交付附表編號1 至3 所示農舍暨
    基地予李鳳松、乙○○○、甲○○使用，惟未辦理系爭農舍
    暨基地之所有權移轉登記予李鳳松、乙○○○、甲○○。
  (三)李鳳松於76年6 月20日將附表編號1 所示農舍暨基地出售予
    戊○○，並將附表編號1 所示農舍暨基地交付戊○○使用。
  (四)兩造於83年9 月24日因上訴人基於舊契約書之請求權（戊○
    ○係受讓李鳳松之權利）已罹於15年之消滅時效等事由，而
    在高雄縣美濃鎮調解委員會成立調解（83年度民調字第93、
    100 、102 號），被上訴人同意與上訴人重新訂立契約，以
    維上訴人權益；嗣兩造並於同年9 月30日據之訂立續約書。
五、兩造爭點：
  (一)依兩造間契約，上訴人得否請求被上訴人移轉相當於系爭基
    地面積之系爭農地所有權之應有部分予上訴人？
  1.兩造續約書第6 條約定之真意為何？
  2.上開約定係屬附有條件或期限？條件或期限是否已成就或屆
    至？上訴人得否請求被上訴人移轉系爭農地所有權之應有部
    分？
  (二)依兩造間契約，上訴人得否請求被上訴人就系爭農舍辦理保
    存登記並移轉所有權登予上訴人？
六、依兩造間契約，上訴人得否請求被上訴人移轉相當於系爭基
    地面積之系爭農地所有權應有部分予上訴人？
  (一)兩造續約書第6 條約定之真意為何？
    上訴人主張兩造間續約書第6 條約定之真意，係指日後法令
    變更得移轉系爭農地所有權時，被上訴人即應辦理所有權移
    轉登記，可分割時，即應辦理分割登記；又土地法原第30條
    關於私有農地所有權人以能自耕者為限之規定，業於89年1
    月26日修正刪除，系爭農地已無不能移轉登記之情事，被上
    訴人自應將移轉系爭基地面積相當於系爭農地所有權之應有
    部分移轉予上訴人等語。惟為被上訴人所否認，並辯稱：兩
    造間之舊契約書及續約書均係以將來系爭農地之地目變更且
    得分割為條件，伊始負有分割土地並移轉土地所有權登記於
    上訴人之義務，然迄今系爭農地之地目並未變更，且上訴人
    所買受之土地面積均未達0.25公頃，依農業發展條例第16條
    規定亦不得分割，伊無從依約定履行等詞。經查：
  1.兩造於83年9 月30日訂立之續約書內第6 條約定「如今後政
    令准予變更地目，可以分割登記時，甲方（即被上訴人）定
    能無條件提供有關證明文件及印章，即時辦理分割及移轉登
    記手續」等文字（原審卷第18、24、29頁）。細繹該條約定
    之上下文義，係指系爭農地之地目若有變更而可分割時，被
    上訴人應即將系爭農地辦理分割並移轉所有權登記予上訴人
    ；而並無將系爭農地之分割與移轉所有權登記割離處理之意
    涵。參以，兩造訂立續約書之緣由，係因上訴人乙○○○、
    甲○○及訴外人李鳳松基於舊契約書之請求權已罹於15年消
    滅時效，經上訴人乙○○○、甲○○、戊○○向高雄縣美濃
    鎮調解委員會聲請調解，兩造調解成立，被上訴人同意與上
    訴人重新訂立契約，以維上訴人權益，兩造始據之訂立續約
    書等情，俱如前述。而乙○○○與被上訴人之舊契約書第7
    條約定：「乙方（即被上訴人）出賣給甲方（即乙○○○）
    土地，日後政府開放『自由分筆』時，乙方『負責辦理分筆
    』給甲方辦理移轉登記」（原審卷末第169 頁後）；又李鳳
    松與被上訴人之舊契約書第3 條約定：「乙方（即被上訴人
    ）出賣給甲方（即李鳳松）土地部分，日後政府開放『自由
    分筆』，乙方無條件辦理移轉登記給甲方，費用一切由甲方
    負責」（原審卷第20頁）。而探求「自由分筆」之文義，當
    係指將土地分割為數筆。職是，此2 件舊契約書亦係以系爭
    農地得分割為數筆時，被上訴人始負有分割系爭農地並移轉
    土地所有權予李鳳松、乙○○○之義務。而兩造間之續約書
    與此2 件舊契約書既有先、後承接之關係，益見兩造間續約
    書第6 條之約定，應係指系爭農地可分割時，被上訴人應即
    將系爭農地辦理分割並移轉所有權登記予上訴人。
  2.至證人即代上訴人乙○○○、甲○○及訴外人李鳳松與被上
    訴人寫立舊契約書之代書丁○○雖於本院證稱：「（上訴人
    訴代請求法官發問：雙方當事人請證人代筆契約書時，是否
    有說將來土地可以分割的時候就分割，如果可以移轉時就移
    轉？）是的」乙語（本院卷第74頁）。惟上訴人訴訟代理人
    請求本院為前述發問以先，本院已詢問該證人，乙○○○、
    李鳳松之舊契約書內「自由分筆」係指何意，據其答稱：「
    當初政府的政策有限制，至於何限制，因為經過那麼久了，
    我也記不太清楚」等詞（本院卷第73頁）；又經本院詢問其
    知否為何雙方當時未辦理土地所有權移轉登記手續，其答稱
    ：「雙方臨時來拜託我的，我就按照他們的意思來代筆而已
    ，我代筆後，有唸給雙方聽，他們聽了以後就簽名蓋章」等
    語（本院卷第73頁背面）。準此，以該證人就舊契約書內脩
    關土地所有權移轉之「自由分筆」乙詞，未能明確陳述其意
    義，就契約雙方之所以未即時辦理土地所有權移轉登記之原
    因，亦表示僅係代筆而不明詳情，卻於上訴人代理人請求本
    院詢問契約雙方是否曾謂土地可以分割時即分割、可移轉時
    即移轉時，明確答稱：「是」，足認其就土地所有權移轉之
    相關問題，前後未能為一貫之陳述，其所言契約雙方曾稱土
    地可分割時即分割、可移轉時即移轉轉乙節，係存有重大疵
    累，要無可採。
  3.據上，堪認兩造間續約書第6 條之約定，係指系爭農地可分
    割時，被上訴人應即將系爭農地辦理分割並移轉所有權登記
    予上訴人。上訴人所稱該條約定係指可辦理所有權移轉登記
    時即應辦理所有權移轉登記，可辦理分割時即辦理分割並登
    記云云，殊無可取。
  (二)上開約定係屬附有條件或期限？條件或期限是否已成就或屆
    至？上訴人得否請求被上訴人移轉系爭農地所有權之應有部
    分？
  1.按條件之本質係將法律行為效力之發生或消滅，繫於不確定
    事實之實現，當事人之真意若非將債務之發生或消滅繫於不
    確定事實之發生，而係就既已存在之債務，寬限其清償，約
    定於預期之不確定事實發生時履行，應認係對債務之清償約
    定不確定期限，非附以條件。查上述2 件舊契約書原已約定
    被上訴人負有將系爭農地分割並移轉所有權登記予上訴人之
    義務，且兩造嗣後亦承續訂立續約書第6 條以確保上訴人之
    權益，業敘如前，是依兩造真意，顯非將被上訴人分割系爭
    農地並移轉所有權登記之債務之發生或消滅，繫於系爭農地
    「地目變更，可以分割登記」之不確定事實（即該不確定事
    實實現時，即負有分割並移轉所有權之債務，不能實現時，
    該等債務即消滅），而係就分割並移轉所有權之既存債務，
    約定於該不確定事實發生時履行，揆諸上開說明，兩造續約
    書第6 條所定「地目變更，可以分割登記時」，係屬附有期
    限，而非附以條件。被上訴人主張該條約定係屬附有條件，
    要無可採。
  2.再者，系爭農地迄今地目仍為「田」，土地使用分區為「特
    定農業區」，有土地登記謄本附於原審卷可按（原審卷第10
    頁），依農業發展條例第3 條第11款規定，係屬該條例所稱
    之「耕地」。又上訴人戊○○、乙○○○、甲○○所購入之
    系爭基地面積分別為36坪（約119 平方公尺，即36×3.3058
    ≒119 ，元以下四捨五入，下同）、38坪（約126 平方公尺
    ，即36×3.3058≒126 ）、51坪（約169 平方公尺，即51×
    3. 3058 ≒169 ），為兩造所不爭。而同條例第16條本文規
    定：「每宗耕地分割後每人面積未達0.25公頃者，不得分割
    」，以上訴人3 人購入之系爭基地面積顯均未達0.25公頃（
    即2,500 平方公尺），則系爭農地自不符法定分割要件，而
    不得分割；既不得分割，則兩造續約書第6 條所定「地目變
    更，可以分割登記」之期限，即未屆至，上訴人自無從請求
    被上訴人就系爭農地辦理分割並移轉所有權登記。至上訴人
    雖稱：土地法原第30條關於私有農地所有權人以能自耕者為
    限之規定業於89年1 月26日修正刪除，系爭農地已無不能移
    轉登記之情事等語。惟兩造續約書第6 條並無從解為系爭農
    地之分割與所有權移轉登記得割離辦理，且該條所定「地目
    變更，可以分割登記」之清償期尚未屆至，俱敘如前，則不
    論土地法原第30條關於農地所有權人以自耕者為限之規定有
    無修正刪除，均與兩造續約書第6 條所附期限屆至與否之判
    斷無涉；遑論兩造於83年9 月24日在高雄縣美濃鎮調解委員
    會成立調解之調解書內記載「... 因該筆土地係農牧用地，
    受農業發展條例規定無法辦理分割或持分登記... 」（原審
    卷第100 、102 、104 頁），益見被上訴人迄至調解當時未
    將系爭農地分割或辦理所有權（或應有部分）之移轉登記，
    係因受限於農業發展條例關於農地不得共有或未達特定面積
    不得分割之限制（62年9 月3 日公布之農業發展條例第22條
    、75年1 月6 日修正之農業發展條例第30條），而與土地法
    原農地所有權人以自耕者為限之規定無關。是上訴人主張之
    前揭情節顯無可採。
  3.上訴人另主張：伊並非買受系爭農地之特定部分，兩造既約
    定被上訴人應辦理分割登記，而伊等若未先共有系爭農地，
    即無法達到分割登記之契約目的，故依約伊得請求被上訴人
    移轉系爭基地面積相當於系爭農地所有權之應有部分等語。
    惟就上述2 件舊契約書或兩造間續約書關於移轉土地所有權
    約定之文義以觀，均無被上訴人應移轉系爭農地應有部分與
    上訴人之意涵在內。且上訴人係分別買受如附表編號1 至3
    所示農舍暨基地，並已使用經年，如其等之意不在買受系爭
    基地所在之特定部分，誠有違於常理。又者，土地之分割並
    不限於共有土地始得分割，一人單獨所有之土地亦得分割，
    此觀諸土地登記規則第86條、第89條等規定甚明，是則，上
    訴人以兩造間約有被上訴人應辦理系爭農地分割登記之情，
    論敘依該項約定已隱含被上訴人應移轉系爭基地面積相當於
    系爭農地所有權之應有部分予其等，亦屬無據。何況，兩造
    續約書第6 條所定之清償期尚未屆至，上訴人不得請求被上
    訴人就系爭農地辦理分割及移轉所有權登記，已如前述，是
    不論是系爭農地之應有部分或分割後之特定部分，上訴人均
    無從請求被上訴人辦理所有權移轉登記。
  4.承上，兩造間續約書第6 條約定就被上訴人分割及移轉系爭
    農地所有權之履行期限既尚未屆至，且依該條款或上述2 件
    舊契約書關於移轉土地所有權之約定，均無被上訴人應移轉
    系爭農地應有部分予上訴人之意涵，則上訴人依兩造間契約
    ，請求被上訴人移轉系爭基地面積相當於系爭農地所有權之
    應有部分，即屬無理由。
七、依兩造間契約，上訴人得否請求被上訴人就系爭農舍辦理保
    存登記並移轉所有權登予上訴人？
    上訴人主張被上訴人疏於辦理系爭農舍之保存登記，致迄今
    未能將系爭農舍之所有權移轉登記於上訴人等語，惟為被上
    訴人所否認，並辯稱：上訴人乙○○○、甲○○及訴外人李
    鳳松於買受系爭農舍當時，均明知系爭農舍係未保存登記建
    物，且與伊在此前提下進行買賣，雙方因而未在契約中約定
    伊需辦理保存登記再移轉所有權予上訴人；又依現行農業發
    展條例第18條第4 項規定，系爭農舍應與其坐落之農地併同
    移轉，而系爭農地依法尚不得分割，無從移轉所有權予上訴
    人，則系爭農舍亦無從併同移轉予上訴人等詞。經查：
  (一)核閱原審卷附3 件舊契約書（原審卷第19、144 頁及卷末16
    9 頁後），其中買受人為李鳳松該件之第4 條固約有：「乙
    方（即被上訴人）出賣給甲方（即李鳳松）『房屋過戶』費
    用，經雙方約定各自負擔貳分之壹費用」等詞（原審卷第20
    頁）；又買受人為甲○○該件第2 條末段亦約定：「... 第
    陸期約定，本出賣房屋建築完備及使用執照出來並送電完備
    ，並『房屋辦理過戶』給甲方同時交付清楚」等文字（原審
    卷第145 頁）。惟經本院詢問證人丁○○上開條款內之「房
    屋（辦理）過戶」，是否係指辦理房屋所有權之移轉登記，
    據其明確答稱：「不是所有權的過戶，是指納稅義務人的過
    戶」（本院卷第73頁），參佐買受人為李鳳松該件舊契約書
    第2 條末段亦約有：「... 殘欠後金約定移交房屋及『房屋
    納稅義務人名義』『過戶』給甲方同時交付清楚」等語，且
    李鳳松、甲○○既與被上訴人就所買農舍約明辦理納稅義務
    人變更，若雙方確有移轉農舍所有權之合意，豈有不併於契
    約書內約明之理，是堪認丁○○所述此2 件舊契約書內「房
    屋過戶」係指房屋稅納稅義務人之稅籍變更，而非房屋所有
    權之移轉登記，應屬可信。此外，買受人為乙○○○該件舊
    契約書及兩造間所立3 件續約書（原審卷第18、24、29頁）
    內，完全未就系爭農舍所有權之移轉為任何約定，相較於買
    受人為乙○○○、李鳳松之該2 件舊契約書及3 件續約書內
    ，均就系爭農地之分割及所有權移轉先、後承接約定，益徵
    被上訴人所稱上訴人於買受系爭農舍時，就該農舍未辦理保
    存登記有所認知，且並未要求辦理保存登記並移轉所有權等
    情，係屬可採。
  (二)次者，現行農業發展條例第18條第4 項中段（89年1 月26日
    修正公布）規定：農舍應與其坐落用地併同移轉。該條規定
    之意旨無非係在避免農地利用之複雜化，雖系爭農舍係在該
    條規定修正公布前即興建完成，惟揆諸其規範意旨，尚難遽
    認系爭農舍之移轉不受該條規定之限制。而系爭農地既不得
    分割而無從移轉於上訴人，則系爭農舍即無從併同移轉，附
    此敘明。
  (三)據上，上訴人買受系爭農舍時已知其係未保存登記建物，且
    上述2 件舊契約書、兩造間之續約書均無約定被上訴人應就
    系爭農舍辦理保存登記並移轉所有權與上訴人，則上訴人依
    兩造間契約，請求被上訴人就系爭農舍辦理保存登記並移轉
    所有權，殊屬無理由。
八、綜上所述，本件上訴人主張兩造間續約書第6 條之真意係指
    系爭農舍暨基地可辦理移轉登記時，即應辦理移轉登記，可
    分割時，即應辦理分割登記，且系爭農地已屆於可為移轉登
    記之清償期，及系爭農舍應辦理保存登記並移轉登記等情，
    為不足採。被上訴人抗辯兩造間續約書第6 條所定分割及移
    轉系爭農地所有權之履行期尚未屆至，及上訴人於買受時已
    認知系爭農舍未辦理保存登記，依約無從請求辦理保存及移
    轉登記，尚屬可信。從而，上訴人本於兩造間契約之法律關
    係，請求被上訴人將如附表編號1 至3 所示系爭農地之應有
    部分，分別移轉所有權登記予戊○○、乙○○○、甲○○，
    及被上訴人就附表編號1 至3 所示農舍辦理保存登記後移轉
    所有權登記予戊○○、乙○○○、甲○○，為無理由，不應
    准許。原審為上訴人敗訴之判決，並無不合。上訴意旨指摘
    原判決不當，求予廢棄改判，為無理由，應予駁回。
九、據上論結，本件上訴為無理由，依民事訴訟法第449 條第1
    項、第78條、第85條第1項，判決如主文。
中    華    民    國    98    年    12    月    30    日
                            民事第三庭
                                審判長法官  吳登輝
                                法      官  鄭月霞
                                法      官  甯  馨
以上正本證明與原本無異。
本件不得上訴。
中    華    民    國    98    年    12    月    30    日
                                書  記  官  施耀程
附表：
┌─┬────┬─────────────────┬──────┐
│編│買受人  │        買   賣   標   的         │移轉權利範圍│
│號│        │                                  │            │
├─┼────┼─────────────────┼──────┤
│1 │戊○○  │基地坐落及面積：                  │應有部分    │
│  │        │高雄縣美濃鎮○○段4462號/36坪     │4252/100000 │
│  │        ├─────────────────┼──────┤
│  │        │建物門牌號碼及面積：              │全部        │
│  │        │高雄縣美濃鎮○○路○ 段840 號（整編│            │
│  │        │前為高雄縣美濃鎮○○路818 號）/   │            │
│  │        │地面層45.9公尺，騎樓9.9 平方公尺，│            │
│  │        │合計55.8平方公尺                  │            │
├─┼────┼─────────────────┼──────┤
│2 │乙○○○│基地坐落及面積：                  │應有部分    │
│  │        │高雄縣美濃鎮○○段4462地號/38坪   │4488/100000 │
│  │        ├─────────────────┼──────┤
│  │        │建物門牌號碼及面積：              │全部        │
│  │        │高雄縣美濃鎮○○路○ 段838 號（整編│            │
│  │        │前為高雄縣美濃鎮○○路816號）/    │            │
│  │        │地面層45.9平方公尺，騎樓9.9 平方公│            │
│  │        │尺，合計55.8平方公尺              │            │
├─┼────┼─────────────────┼──────┤
│3 │甲○○  │基地坐落及面積：                  │應有部分    │
│  │        │高雄縣美濃鎮○○段4462地號/51坪   │6023/100000 │
│  │        ├─────────────────┼──────┤
│  │        │建物門牌號碼及面積：              │全部        │
│  │        │高雄縣美濃鎮○○路○ 段842號（整編 │            │
│  │        │前為高雄縣美濃鎮○○路820號）/    │            │
│  │        │地面層45.9平方公尺，騎樓9.9 平方公│            │
│  │        │尺，合計55.8平方公尺              │            │
└─┴────┴─────────────────┴──────┘

司法院資訊處製作；財團法人民間司法改革基金會備份。
